【裁判字號】    92,聲,1697
【裁判日期】    921209
【裁判案由】    返還提存物
【裁判全文】
臺灣臺中地方法院民事裁定  九十二年度聲字第一六九七號
    聲  請  人  嘉威有限公司
    法定代理人  張桉田
    送達代收人  詹清琪
    相  對  人  甲○○
右當事人間請求返還提存物事件，本院裁定如左：
    主      文
本院九十一年度存字第四八二六號提存事件聲請人所提存之擔保金新台幣壹拾陸萬柒仟元，
准予返還。
聲請程序費用由相對人負擔。
    理      由
一、按訴訟終結後，供擔保人證明已定二十日以上之期間，催告受擔保利益人行使權利而未
    行使者，法院應依供擔保人之聲請，以裁定命返還其提存物，民事訴訟法第一百零四條
    第一項第三款定有明文。另依同法第一百零六條，前開規定於其他依法令供訴訟上之擔
    保者準用之。復按，所謂「訴訟終結」，從廣義解釋，包括執行程序終結在內。債權人
    如撤回假扣押執行之聲請，並定二十日以上之期間催告受擔保利益人行使權利而未行使
    者，法院即可準用民事訴訟法第一百零四條第一項第三款之規定，裁定准許債權人領回
    擔保物。
二、本件聲請意旨略以：聲請人與相對人間請求清償債務事件，聲請人前遵本院九十一年度
    裁全字第一一七七四號民事裁定，曾提供新台幣（下同）十六萬七千元為擔保金，並以
    本院九十一年度存字第四八二六號提存事件提存，並聲請對相對人之財產假扣押（本院
    九十一年度執全字第四三一０號）在案。茲因聲請人業已聲請撤銷前開假扣押裁定（本
    院九十二年度裁全聲字第六一八號），並撤回假扣押執行，事件業已終結，聲請人並以
    台中民權路郵局第四０五六號存證信函，定二十日以上期間催告受擔保利益人即相對人
    行使權利而未行使，為此聲請裁定返還上開擔保金等語。
三、按聲請人主張之前開事實，業據其提出本院九十一年度裁全字第一一七七四號民事裁定
    影本一件、本院九十一年度存字第四八二六號提存書影本一件、國庫存款收款書影本一
    件、本院民事執行處通知（聲請人撤回執行聲請）影本一件、本院九十二年度裁全聲字
    第六一八號民事裁定影本一件、本院裁定確定證明書影本一件、台中民權路郵局第四０
    五六號存證信函影本一件、掛號郵件收件回執影本一件、戶籍謄本一件為證，並經本院
    調取本院九十一年度存字第四八二六號卷、本院九十一年度裁全字第一一七七四號卷、
    本院九十一年度執全字第四三一０號卷、本院九十二年度裁全聲字第六一八號卷核對無
    誤，而相對人於前開訴訟終結後，確未行使權利等情，復有本院民事庭查詢簡覆表三紙
    附卷可參，故而，聲請人聲請返還擔保金，自無不合，應予准許。
四、依民事訴訟法第九十五條、第七十八條，裁定如主文。
中      華      民      國      九十二      年      十二      月      九      日
~B臺灣臺中地方法院民事第四庭
~B    法  官  李國增
右為正本係照原本作成。
如對本裁定抗告須於裁定送達後十日內向本院提出抗告狀（並繳納抗告費新台幣壹仟元）。
中      華      民      國      九十二      年      十二      月      九      日
~B法院書記官


司法院資訊處製作；財團法人民間司法改革基金會備份。
